【裁判字號】    89,訴,1690
【裁判日期】    900522
【裁判案由】    毒品危害防制條例
【裁判全文】
台灣桃園地方法院刑事判決                        八十九年度訴字第一六九號
    公  訴  人  臺灣桃園地方法院檢察署檢察官
    被      告  乙○○
    選任辯護人  巨克安律師
右列被告因違反毒品危害防制條例案件，茲經檢察官提起公訴（八十九年度偵字第一
五六六三號），本院判決如左：
    主  文
乙○○連續販賣第壹級毒品，處無期徒刑，褫奪公權終身。
扣案之第壹級毒品海洛因柒包合計淨重伍貳點伍玖公克（包裝重拾點伍貳公克）均沒
收銷燬。夾鍊袋貳伍肆個（大肆捌個、中玖伍個、小壹壹壹個）均沒收。
    事  實
一、乙○○曾因違反麻醉藥品管理條例、肅清煙毒條例案件，分別經台灣高等法院於
    民國八十一年十二月四日、八十二年二月十八日判處有期徒刑六月、八年，後定
    應執行刑為有期徒刑八年四月，指揮書執畢日期為八十九年五月十八日，又因施
    用毒品案件，經本院於八十二年九月二十九日判處有期徒刑四年，接續執行，後
    案指揮書執畢日期為九十三年五月十八日，於八十七年四月二十八日假釋，於九
    十三年二月六日假釋期滿，現保護管束中，仍不知悔改，竟基於意圖為朋友調貨
    第一級毒品海洛因時從中賺取差價，每次欲賺取○點一至○點三公克不等第一級
    毒品海洛因之差價，再以賺取之差價購買第一級毒品海洛因供己施用予以營利之
    概括犯意，先於八十九年十月初某日，在桃園縣桃園市○○路○段與縱貫路交叉
    口路橋下附近（起訴書誤載為在桃園縣平鎮市○○里○○鄰○○街一六四巷三四
    號等處所），向姓名年籍不詳綽號「阿洪」之成年男子，以新台幣（下同）八萬
    元之價格販入第一級毒品海洛因三十八公克（塊狀，顏色較白，除部分由乙○○
    以研磨缽磨成粉狀，再以海洛因二、葡萄糖一之比例混合後，以注射針筒注射之
    方式施用第一級毒品海洛因，施用後剩十四點八、十二點六公克塊狀海洛因各一
    包，及零點九公克粉狀已混合葡萄糖之海洛因一包，乙○○將前二包海洛因藏放
    於桃園縣中壢市○○街五十號五樓住處），後於同年月十二日晚上，在同一地點
    ，向同一人，以七萬元之價格販入第一級毒品海洛因三十六點一公克（塊狀，顏
    色較灰，二十九點二、二點一、零點九、三點九公克塊狀海洛因各一包，乙○○
    販入後將前三包海洛因藏放於上開住處）（乙○○先付四萬元，尚欠三萬元），
    乙○○於同年月十三日凌晨一時三十分許，欲販售第一級毒品海洛因予第三人，
    駕駛Ｖ九–二○四二號自小客車，攜帶供自己施用之零點九公克粉狀已混合葡萄
    糖之海洛因一包、止血帶一條、注射針筒一支及吸管製瓢器三支，與欲販售予第
    三人之三點九公克塊狀海洛因一包，駛經桃園縣中壢市○○路與中明路口，繞了
    二遍，正尋找第一級毒品海洛因之購買者，適為在上址巡邏之桃園縣警察局中壢
    分局刑事組小隊長戊○○、偵查員丁○○、甲○○與丙○○，發現乙○○駕車在
    上址繞了二遍，覺得可疑，乃攔下盤檢，在乙○○之上開車輛手剎車處發現乙○○所有之零點九公克粉狀已混合葡萄糖之海洛因一包、止血帶一條、注射針筒一
    支、吸管製瓢器三支、與三點九公克塊狀海洛因一包，再至乙○○上開住處，由
    乙○○主動供出海洛因藏在冰箱後面，戊○○等人共起獲乙○○所有之海洛因五
    包（十四點八、十二點六、二十九點二、二點一、零點九公克）、葡萄糖一包二
    十七公克、注射針筒一支、研磨缽一組、止血帶三條、與分裝海洛因販賣用之夾
    鍊袋二五四個（大四八個、中九五個、小一一一個），乙○○於警訊時供出上情
    ，警方乃查得上情。
二、案經桃園縣警察局中壢分局報告臺灣桃園地方法院檢察署檢察官偵查起訴。
    理  由
一、訊據被告乙○○對於先後二次購買第一級毒品海洛因，其駕車為警在車上查獲零
    點九公克粉狀已混合葡萄糖之海洛因一包與三點九公克塊狀海洛因一包，再至其
    上開住處，由其主動供出海洛因藏在冰箱後面，為警共起獲海洛因五包（十四點
    八、十二點六、二十九點二、二點一、零點九公克）、葡萄糖一包二十七公克，
    其在警訊時有供述為朋友調貨第一級毒品海洛因時從中賺取差價，每次欲賺取○
    點一至○點三公克不等第一級毒品海洛因之差價，再以賺取之差價購買第一級毒
    品海洛因供己施用，其在警訊時並未被刑求等事實供承不諱，惟矢口否認有販賣
    第一級毒品海洛因之犯行，辯稱：其購買海洛因，係要供自己施用，並非要販賣
    ，其沒有要調貨買賣海洛因賺取差價供自己施用，警訊時其因退藥，海洛因毒癮
    發作，意識模糊時才供述要調貨買賣海洛因賺取差價供自己施用，偵訊時並未如
    警訊時為同一供述，其並未販賣海洛因云云。然查：（一）右揭事實，業據被告
    於警訊時供承：（問：該物品海洛因你是向何人購買的？）「我是向綽號阿洪之
    男子購買的，：：：」，（問：你為何自己吸食海洛因會持有數量如此的海洛因
    ？）「因為有時候朋友會互相調貨，我就從中賺取差價，讓自己有錢購買自己需
    要吸食之海洛因。」，（問：每次賺取多少差價？）「每次大約賺取零點一公克
    至零點三公克之差價，市價行情約十九公克新台幣伍萬元，零點一公克約新台幣
    貳陸參元。」，（問：你從何時開始賺取差價？）「我是從八十九年十月六日開
    始賺取差價。」（見八十九年十月十三日下午十三時警訊筆錄），足見被告係意
    圖為朋友調貨第一級毒品海洛因時從中賺取差價，每次欲賺取○點一至○點三公
    克不等第一級毒品海洛因之差價，再以賺取之差價購買第一級毒品海洛因，而購
    買第一級毒品海洛因。（二）被告如何先後二次販入第一級毒品海洛因，第一次
    所購買三十八公克海洛因有用一些，其施用第一級毒品海洛因，係將海洛因磨成
    粉，再以一湯匙葡萄糖加二湯匙海洛因混合後，注射於血管，第一次所購買三十
    八公克海洛因有分裝零點九公克，該包有磨粉加葡萄糖，以一湯匙葡萄糖加二湯
    匙海洛因混合，第二次所購買三十六點一公克還未用，其要施用海洛因時才加葡
    萄糖，在車上扣到之海洛因係零點九公克粉狀已混合葡萄糖之海洛因一包及三點
    九公克塊狀海洛因一包，其他的海洛因是在其住處查獲乙節，業據被告於本院審
    理時供承不諱，又被告如何駕駛Ｖ九–二○四二號自小客車，攜帶零點九公克粉
    狀已混合葡萄糖之海洛因一包、止血帶一條、注射針筒一支及吸管製瓢器三支，
    與三點九公克塊狀海洛因一包，駛經桃園縣中壢市○○路與中明路口，繞了二遍
    ，適為在上址巡邏之桃園縣警察局中壢分局刑事組小隊長戊○○、偵查員丁○○
    、甲○○與丙○○，發現乙○○駕車在上址繞了二遍，覺得可疑，乃攔下盤檢，
    在被告之上開車輛手剎車處發現零點九公克粉狀已混合葡萄糖之海洛因一包、止
    血帶一條、注射針筒一支、吸管製瓢器三支、與三點九公克塊狀海洛因一包，再
    至被告上開住處，由被告主動供出海洛因藏在冰箱後面，戊○○等人共起獲海洛
    因五包（十四點八、十二點六、二十九點二、二點一、零點九公克）、葡萄糖一
    包二十七公克、注射針筒一支、研磨缽一組、止血帶三條、與分裝海洛因用之夾
    鍊袋二五四個（大四八個、中九五個、小一一一個）乙節，業經證人戊○○、丁○○、甲○○與丙○○到庭結證屬實，查扣之物品，並經警拍照，有照片四幀附
    卷可稽，因之為警查獲時係駕駛Ｖ九–二○四二號自小客車外出，除攜帶供自己
    施用之零點九公克粉狀已混合葡萄糖之海洛因一包、止血帶一條、注射針筒一支
    及吸管製瓢器三支外，並攜帶三點九公克塊狀海洛因一包等情，而該包三點九公
    克海洛因，確係塊狀，並非粉狀，不惟據被告於本院審理時供承在卷，並經證人
    丙○○到庭結證無訛，且有照片四幀附卷可稽，則該包三點九公克海洛因既未磨
    成粉狀，亦未加入葡萄糖，自非供被告自己施用，甚為灼然，應係被告欲販售予
    第三人。（三）本件並有為警查獲之零點九公克粉狀海洛因一包、止血帶一條、
    注射針筒一支、吸管製瓢器三支、三點九公克塊狀海洛因一包、塊狀海洛因五包
    （十四點八、十二點六、二十九點二、二點一、零點九公克）、葡萄糖一包二十
    七公克、注射針筒一支、研磨缽一組、止血帶三條、與夾鍊袋二五四個（大四八
    個、中九五個、小一一一個）等，扣案為證。扣案之海洛因七包及葡萄糖一包經
    送請法務部調查局鑑定結果，送驗白粉七包均含第一級毒品海洛因成分，合計淨
    重八十點二三公克（包裝重十點五二公克），純度四八點二六％，純質淨重三八
    點七二公克，有該局八十九年十一月九日八九陸一字第八九一八○一四五號鑑定
    通知書附卷可憑，因鑑定包數不符，且未就葡萄糖一包單獨予以鑑定是否含第一
    級毒品海洛因成分，本院乃再函請法務部調查局鑑定結果，經重新檢視該案所有
    檢品包裝，發現送驗檢品計有八包（其中七包為夾鍊袋包裝，另一包為塑膠紙包
    裝，原本鑑定通知書所列之「七包」係為誤繕），另按該局標準作業程序，已將
    該案中所有檢品均勻混合後秤重檢驗以求取平均純度，現已無法重新分別秤重，
    惟經該局重新檢驗該案檢品（含全部八包白粉）發現混有大量葡萄糖成分，其中
    葡萄糖純度為三四點四五％，葡萄糖純質淨重為二七點六四公克，有該局九十年
    五月四日九十陸一字第九○○二四六三四號函在卷可徵，因葡萄糖純質淨重為二
    七點六四公克，則被告所指扣案之二十七公克該包係葡萄糖乙節，自堪信為真實
    。從而本件查獲扣案之第一級毒品海洛因全部淨重為五二點五九公克。（四）至
    被告於警局訊問時，並有全程錄音，有錄音帶在卷可按，經本院當庭播放錄音帶
    勘驗結果，播放聲音，有被告回答及警員訊問聲音，被告回答部分，確實與筆錄
    所載相符合，訊問過程沒有聽到警員有強暴脅迫或刑求之聲音，播放錄音帶有聽
    到被告有二次說有痛苦，但沒有聽到被告因痛苦而不能訊問之情形；又本院二度
    播放被告警訊錄音帶勘驗，就被告一問一答分段播放，再請被告核對警訊筆錄，
    勘驗結果被告於警訊所言與警訊筆錄所載係相符合，只其中夾鍊帶之數量原先被
    告供稱及警訊筆錄記載為一五四個，後來改為二五四個等節，業經本院勘驗明確
    ，而錄音中途有中斷一次之聲音，係因用聲控之錄音機錄音，錄音機自動跳起來
    ，訊問之警員丙○○馬上就按錄音乙節，業經證人丙○○到庭結證無訛，參以被
    告於本院聲羈訊問時坦承有看警訊筆錄，由其簽名及蓋章（應係捺指印），沒有
    被警察刑求等語（見本院八十九年十月十三日訊問筆錄），又被告於本院審理時
    坦承有警訊筆錄為其捺指印、簽名，警訊時沒有被刑求，錄音帶之聲音確係其之
    聲音，警訊筆錄之內容其都講，警訊筆錄也對等語（見本院八十九年十一月二十
    九日、同年十二月十五日、九十年二月十三日訊問筆錄），再查證人即警訊之警
    員丙○○於偵訊時證稱：警訊過程沒有問題，錄音當時被告毒癮是有犯，但被告
    意識還很清楚，被告於訊問時都說其中一包是糖等情，足見被告於警訊時所言與
    警訊筆錄所載係相符合，警訊過程警員並未有強暴脅迫或刑求之情事，則該警訊
    筆錄自得資為被告犯罪事實之證據。是被告所辯警訊時其因退藥，海洛因毒癮發
    作，意識模糊時才供述要調貨買賣海洛因賺取差價供自己施用乙節，不足採信。
    且觀被告在中壢市○○街住處，被告告訴警員海洛因放在冰箱後面，找到毒品很
    多空袋，警員戊○○在最後一間房間冰箱旁邊有問被告東西那麼多，是否有在販
    賣，被告先說沒有，警員戊○○再問被告，被告才說轉賣海洛因中抽一點吸乙節
    ，業據證人戊○○結證無訛，又警員丙○○因為搜到的海洛因及空袋量得多，警
    員丙○○在被告住處之客廳有問被告為何有那麼多東西，被告回答說賺一些自己
    用乙節，業據證人丙○○結證無訛，因之被告確係意圖為朋友調貨第一級毒品海
    洛因時從中賺取差價，每次欲賺取○點一至○點三公克不等第一級毒品海洛因之
    差價，再以賺取之差價購買第一級毒品海洛因，而購買第一級毒品海洛因。
    （五）綜上所述，被告所辯，顯係事後卸責之詞，委無足採，事證明確，被告犯
    行至堪認定，應依法論科。
二、查販賣毒品罪，並不以販入之後復行賣出為構成要件，但使以營利為目的將毒品
    購入或將毒品賣出，有一於此，其犯罪即經完成，均不得視為未遂。核被告所為
    係犯毒品危害防制條例第四條第一項之販賣第一級毒品罪，被告販賣前後持有第
    一級毒品之低度行為，應為其販賣第一級毒品之高度行為所吸收，不另論罪，被
    告先後二次犯行，時間緊接，犯罪構成要件相同，顯係基於概括犯意為之，為連
    續犯，以一罪論，原應依法加重其刑，惟販賣第一級毒品罪之法定刑為死刑或無
    期徒刑，依法不得加重其刑。爰審酌被告現保護管束中，仍不知悔改，再犯本罪
    ，犯罪之動機、目的、手段、所生之危害、智識程度、及尚未售出毒品，即為警
    當場查獲，查獲毒品海洛因全部淨重為五二點五九公克，犯罪後態度等一切情狀
    ，量處如主文所示之刑，並依法宣告褫奪公權終身，以資懲戒。
三、扣案之第一級毒品海洛因全部淨重為五二點五九公克（包裝重十點五二公克），
    為查獲之毒品，應依毒品危害防制條例第十八條第一項前段之規定，沒收銷燬之
    。又扣案之夾鍊袋二五四個（大四八個、中九五個、小一一一個），為被告所有
    分裝第一級毒品海洛因供販賣第一級毒品用罪，應依毒品危害防制條例第十九條
    第一項前段之規定，均宣告沒收。至其餘之上開物品及皮套，與被告販賣第一級
    毒品之犯罪無關，不予宣告沒收，併此敘明。
四、公訴意旨略以: 被告基於概括之犯意，意圖營利，自八十九年十月六日起至同年
    月十三日止，連續數次在其住處即桃園縣平鎮市○○里○○鄰○○街一六四巷三
    四號等處所，向姓名年籍不詳綽號「阿洪」之成年男子，所購買之第一級毒品海
    洛因，除部分供自己施用外，部分因朋友間互相調貨買賣時從中賺取差價，因認
    被告所為亦涉犯毒品危害防制條例第四條第一項之販賣第一級毒品罪嫌。按犯罪
    事實應依證據認定之，無證據不得推定其犯罪事實，刑事訴訟法第一百五十四條
    定有明文。訊據被告堅決否認有販賣第一級毒品之犯行，辯稱：並沒有朋友間互
    相調貨買賣第一級毒品海洛因之事云云，然查，本件並未查獲被告販售第一級毒
    品海洛因之下手乙節，業據證人戊○○、丁○○、甲○○與丙○○到庭結證屬實
    ，又遍查偵查全卷，並無被告有此部分販賣第一級毒品犯行之證據，此外復查無
    被告有此部分販賣第一級毒品犯罪之證據，因之被告此部分之犯罪不能證明，惟
    公訴人認此部分與前開科刑部分有連續犯裁判上一罪之關係，爰不另為無罪之諭
    知。
據上論斷，應依刑事訴訟法第二百九十九條第一項前段，毒品危害防制條例第四條第
一項、第十八條第一項前段、第十九條第一項前段，刑法第十一條、第五十六條、第
三十七條，判決如主文。
本案經檢察官許炳文到庭執行職務。
中      華      民      國      九十    年      五      月    二十二    日
                                臺灣桃園地方法院刑事第四庭
                                    法  官  鄭  景  文
右正本證明與原本無異。
如不服本判決，應於送達後十日內，向本院提出上訴狀。
書記官  孫  立  文
中      華      民      國      九十    年      五      月    二十二    日
附論罪科刑依據之法條：
毒品危害防制條例第四條
製造、運輸、販賣第一級毒品者，處死刑或無期徒刑；處無期徒刑者，得併科新臺幣
一千萬元以下罰金。
製迼、運輸、販賣第二級毒品者，處無期徒刑或七年以上有期徒刑，得併科新台幣七
百萬元以下罰金。
製造、運輸、販賣第三級毒品者，處五年以上有期徒刑，得併科新臺幣五百萬元以上
罰金。
製迼、運輸、販賣專供製迼或施用毒品之器具者，處一年以上七年以下有期徒刑，得
併科新臺幣一百萬元以下罰金。
前四項之未遂犯罰之。


司法院資訊處製作；財團法人民間司法改革基金會備份。
